# 垃圾处理公司收到的补贴如何入账

提问人：denghaifu 时间：2016-05-09 14:40:42
公司利用城市垃圾生产产品，政府每年给政府一定的补贴（定额），这样的补贴应该计入营业收入还是营业外收入？

回答人：chenyiwei
“定额”是每年固定的总额，还是按照垃圾处理量和单位定额标准计算的补贴金额？另外该交易是否属于政府购买服务，是否属于BOT等PPP安排？